# 证券行业的库存物资如何计量更科学？

提问人：Mrlee11832 时间：2019-01-26 16:44:21
证券行业的报表上是没有 “存货”一说的，营销宣传物资均在购买时进入营业费用，当然物资较小时直接进入费用是符合重要性原则的。但若物资较多时，可否有其他更好的计量方式？

回答人：chenyiwei
参照《企业会计准则讲解（ 2010 ）》P23：
企业采购用于广告营销活动的特定产品，向客户预付货款未取得商品时，应作为预付账款进行会计处理，待取得相关商品时计入当期损益 (销售费用)。企业取得广告营销性质的服务比照该原则进行处理。
所以是不经过 “存货” 或类似科目反映的，购入时直接费用化了。